【裁判字號】    98,易,1250
【裁判日期】    980615
【裁判案由】    竊盜
【裁判全文】
臺灣臺北地方法院刑事判決              98年度易字第1250號
公  訴  人  臺灣臺北地方法院檢察署檢察官
被      告  乙○○
                    （另案在臺灣宜蘭監獄執行中）
上列被告因竊盜案件，經檢察官提起公訴（九十八年度偵字第七
八三六號），被告於準備程序中先就被訴事實為有罪之陳述，經
本院告以簡式審判之旨，並聽取當事人之意見後，本院合議庭裁
定行簡式審判程序，判決如下：
    主  文
乙○○共同竊盜，累犯，處有期徒刑陸月，如易科罰金，以新臺
幣壹仟元折算壹日。
    事  實
一、乙○○前於民國九十四年間，因偽造文書及竊盜案件，分別
    經臺灣桃園地方法院及臺灣高等法院以九十四年度易字第八
    八○號刑事判決、九十五年度上易字第九二四號刑事判決，
    判處有期徒刑四月、一年八月確定，嗣經臺灣桃園地方法院
    以九十六年度聲減字第四一九號裁定減刑及定應執行刑為有
    期徒刑一年八月，於九十六年七月十九日縮短刑期執行完畢
    。
二、乙○○猶不知悔改，與真實姓名、年籍不詳、綽號「祖兒」
    之成年女子，共同基於為自己不法所有之犯意聯絡，於九十
    七年五月十三日某時，前往臺北市中山區○○○路五一四巷
    二九號三樓甲○○住處，先由乙○○上前按門鈴，確認無人
    在家後，乙○○即在旁把風，由「祖兒」持用無積極證據證
    明為可供兇器使用之某不詳工具（未據扣案，亦無證據證明
    為其所有），以不詳方式進入甲○○上址住處（無證據證明
    該大門因此損壞），竊取價值共計新臺幣（下同）十八萬元
    之金飾、項鍊、手鍊及手錶等財物，得手後，「祖兒」交付
    零點八公克之海洛因與乙○○施用，作為共同行竊之報酬。
    嗣因甲○○於同日十九時許返家後發現遭竊，報警處理，經
    警至甲○○上址住處採證，發現乙○○遺留之煙蒂，始循線
    查悉上情。
三、案經臺北縣政府警察局新店分局報告臺灣臺北地方法院檢察
    署檢察官偵查起訴。
    理  由
一、證據之認定：
    上開事實二之部分，業據證人即被害人甲○○於警詢時指訴
    明確（偵卷第八頁至第十頁參照），並有臺北縣政府警察局
    九十八年二月十二日北縣警鑑字第○九八○○一八五六四號
    鑑驗書在卷可稽（偵卷第十八頁至第十九頁參照），且被告
    乙○○於本院九十八年六月一日審理時對於上揭事實二之部
    分均供承不諱（本院當日筆錄參照），是依(一)被害人甲○○
    之指訴、(二)臺北縣政府警察局上揭鑑驗書等補強證據，已足
    資擔保被告於本院審理時所為上開任意性自白具有相當程度
    之真實性，而得確信被告上述自白之犯罪事實確屬真實。從
    而依刑事訴訟法第一百五十六條第一項及同條第二項規定，
    自得依被告上述自白及各該補強證據認定被告確有為上揭事
    實二所載之竊盜犯行，本件事證明確，被告之犯行堪以認定
    。
二、論罪科刑之法律適用：
  (一)核被告乙○○所為，係犯刑法第三百二十條第一項之竊盜罪
    。公訴意旨雖認被告係犯刑法第三百二十一條第一項第二款
    、第三款之攜帶兇器毀壞門扇竊盜罪，然查，被告於本院九
    十八年六月一日行準備程序時，供稱：我沒看到「祖兒」如
    何開門，也不知道祖兒拿什麼樣的工具，只有聽到祖兒拿鑰
    匙的聲音等語（本院當日準備程序筆錄參照），參諸本件並
    無任何工具扣案，查無積極證據證明共同被告「祖兒」係用
    「依一般社會觀念足以對人之生命、身體、安全構成威脅，
    而具有危險性之器械且非自然界物質」（最高法院九十二年
    度臺非字第三八號判決意旨參照）之工具開啟甲○○上址大
    門，亦無積極證據得證明甲○○上址確實因本件竊盜案件而
    毀壞，依「罪證有疑，利歸被告」之原則，自應僅論以普通
    竊盜罪。又此部分業經公訴人當庭變更起訴法條（本院九十
    八年六月一日準備程序筆錄參照），本院爰不再變更起訴法
    條，附此敘明。
  (二)查被告有如事實一之部分所載之犯罪科刑執行情形，此有臺
    灣高等法院被告全國前案紀錄表一份在卷可稽，其前受有期
    徒刑執行完畢，於五年以內故意再犯本件有期徒刑以上之罪
    ，為累犯，應依刑法第四十七條第一項之規定，加重其刑。
  (三)爰審酌被告乙○○正值壯年，理當奮發向上，自食其力，竟
    不思進取，僅因沈溺於毒品而與「祖兒」共同竊取他人財物
    ，且其前已曾因犯竊盜罪而經法院判刑確定，顯見其未因前
    所受刑之執行而決心改過，惟念其犯後已能坦承犯行，態度
    尚佳，兼衡其智識程度、犯罪動機、目的、手段及犯罪所造
    成之危害等一切情狀，量處如主文所示之刑，並諭知易科罰
    金之折算標準。
據上論斷，應依刑事訴訟法第二百七十三條之一第一項、第二百
九十九條第一項前段，刑法第三百二十條第一項、第四十七條第
一項、第四十一條第一項前段，刑法施行法第一條之一，判決如
主文。
本案經檢察官廖先志到庭執行職務。
中    華    民    國    98    年    6     月    15    日
                  刑事第九庭法  官  張詩芸
以上正本證明與原本無異。
如不服本判決應於收受送達後10日內向本院提出上訴書狀，並應
敘述具體理由；其未敘述上訴理由者，應於上訴期間屆滿後20日
內向本院補提理由書（均須按他造當事人之人數附繕）「切勿逕
送上級法院」。
                            書記官  顏淑華
中    華    民    國    98    年    6     月    15    日
附錄本案論罪科刑法條全文
中華民國刑法第三百二十條
（普通竊盜罪、竊佔罪）
意圖為自己或第三人不法之所有，而竊取他人之動產者，為竊盜
罪，處五年以下有期徒刑、拘役或五百元以下罰金。
意圖為自己或第三人不法之利益，而竊佔他人之不動產者，依前
項之規定處斷。
前二項之未遂犯罰之。


司法院資訊處製作；財團法人民間司法改革基金會備份。
